---
title: "Winrate matrix"
output: 
  html_document:
    css: other_file/TOC.css
date: "`r Sys.Date()`"
knit: (function(inputFile, encoding) {
  rmarkdown::render(inputFile, encoding = encoding, output_dir = "outpout/result") })
---

```{r setup, include=FALSE, message = FALSE, warning = FALSE} 
knitr::opts_chunk$set(
  echo = FALSE,
  message = FALSE,
  warning = FALSE
)
#  

library("rjson")
library(lubridate)
library(kableExtra)
library(tidyverse)
library(plotly)
library("rwantshue")
library(ggfittext)
  # css: TOC.css

source("S2_Source_mtg_new_card.R")

loaded_base_data <- readRDS("data/data_meta_en_cours.rds")

# Je ne compte pas faire de matrix pour les SUB archetype pour le moment Car les sample sizes sont trop souvent ridicules a réfléchir


# Reflechir a inclusion player
# 
# A reflechir :
# * WR matrix a l'échelle du match
# * WR including player perf
# * Combination

# X et Y en bilattérale

```







```{r}
# Generate different color scheme for close archetype
Archetype_cut_of <- 50

df_base <- loaded_base_data %>%
  filter(Tournament != "Modern League") %>%
  group_by(Archetype) %>%
  mutate(
    Archetype_count = n()
  ) %>%
  arrange(Archetype_count) 




Other_Archetype <- df_base %>% 
  filter(Archetype_count < Archetype_cut_of | Archetype == "Unknown") %>% 
  pull(Archetype) %>% unique()


df_base_all_data <- df_base %>%
    mutate(
      Archetype = ifelse(Archetype %in% Other_Archetype,
                         "Other",
                         Archetype
                         )
      ) %>% 
  mutate(
    Archetype =
      factor(Archetype,
        level = unique(.$Archetype)
      ),
    Rank = as.numeric(
      factor(Archetype,
        level = rev(unique(.$Archetype))
      )
    ),
    Base_Archetype = 
      
      factor( Base_Archetype,
        level = unique(.$Base_Archetype)
      )
  )
```





* All data : `r format(as.Date(min(df_base$Date)), "%d-%m-%Y")` to `r format(as.Date(max(df_base$Date)), format = "%d/%m/%Y")`. 
* Duration `r round(max(difftime(Sys.Date(),df_base$Date,units = "weeks")),0)` weeks.
* Include meta : `r unique(df_base$Meta)`.

## Win rate matrix




```{r}
Df_win_rate_matrix_base <- df_base_all_data %>% 
  rowwise() %>% 
  filter(!is.null(Matchups)) %>% 
  unnest_longer(Matchups) %>%
  unnest_wider(Matchups,names_sep = "_") %>% 
  select(
    id,Meta,Week,Date,Archetype,Player,
    Matchups_Opponent,Matchups_OpponentArchetype,Matchups_Wins,
         Matchups_Losses,Matchups_Draws,matches) %>% 
  mutate(
    Matchups_Opponent_basedArchetype = Matchups_OpponentArchetype,
    Matchups_OpponentArchetype = Archetype_agreger(Matchups_OpponentArchetype),
    Matchups_OpponentArchetype = ifelse(Matchups_OpponentArchetype %in% Other_Archetype,
                         "Other",
                         Matchups_OpponentArchetype
                         ),
    Matchups_OpponentArchetype = factor(Matchups_OpponentArchetype,levels = rev(levels(Archetype)))
         ) 





Df_win_rate_matrix_summarise <- Df_win_rate_matrix_base %>% 
  select(
    Archetype,Matchups_OpponentArchetype,
    Matchups_Wins,Matchups_Losses
    ) %>% 
  mutate(
    Result = Matchups_Wins > Matchups_Losses,
    Draw = Matchups_Wins == Matchups_Losses
    ) %>% 
  group_by(
    Archetype,
    Matchups_OpponentArchetype
    ) %>%
  summarise(
    number_of_matches = n() - sum(Draw),
    Win_matches = sum(Result),
    number_of_games = sum(Matchups_Wins) + sum(Matchups_Losses),
    Matchups_Wins = sum(Matchups_Wins),
    Matchups_Losses = sum(Matchups_Losses),
    .groups = "drop"
  ) %>%
  mutate(
         WR_games = winrate_1_data(Matchups_Wins,Matchups_Losses),
         CI_WR_games = CI_prop(WR_games,number_of_games),
         CI_WR_sign_games = factor(
             ifelse(CI_WR_games == 0,"0",
                    ifelse(
                      ((WR_games - 0.5) + (CI_WR_games)) > 0,
                      "+",
                      ifelse(
                        ((WR_games - 0.5) - (CI_WR_games)) < 0,
                        "-","0"
        ))),
        levels = c("+","0","-")
        ),
          
         WR_matches = winrate_1_data(Win_matches,(number_of_matches - Win_matches)),
         CI_WR_matches = CI_prop(WR_matches,number_of_matches),
        CI_WR_sign_matches = factor(
                       ifelse(CI_WR_matches == 0,"0",
                    ifelse(
        ((WR_matches - 0.5) + (CI_WR_matches)) > 0,
        "+",
        ifelse(
          ((WR_matches - 0.5) - (CI_WR_matches)) < 0,
          "-","0"
        ))),levels = c("+","0","-") ),
         
         ) 


Df_win_rate_matrix_format <- Df_win_rate_matrix_summarise %>% 
  mutate(
    number_format_games = paste0("n = ",number_of_games," [",Matchups_Wins ,"-",Matchups_Losses,"]"),
    number_format_matches = paste0("n = ",number_of_matches," [",Win_matches ,"-",(number_of_matches - Win_matches),"]"),
    CI_WR_format_matches = paste0(round(WR_matches*100,1), "%",formating_CI(WR_matches,CI_WR_matches,round_val = 1,limit = c(0,1))),
    CI_WR_format_games = paste0(round(WR_games*100,1), "%",formating_CI(WR_games,CI_WR_games,round_val = 1,limit = c(0,1)))
  ) %>% 
  mutate(
    CI_WR_sign_diff_0_games = CI_WR_sign_games != "0",
    CI_WR_sign_diff_0_matches = CI_WR_sign_matches != "0"
    )



```



ggplotly remove legend



```{r}
plot_win_rate_mat <- function(
    Df_winrate_format,
    group_column,
    Cut_of_number_of_data = 0,
    simplify_tab_ratio = 0,
    only_signif = FALSE,
    tiles_size = 1,
    size_multiplier = 5
){
  marges <- list(
    l = 0,  # marge gauche
    r = 50, # marge droite (par exemple)
    b = 50, # marge basse (par exemple)
    t = 50  # marge haute (par exemple)
  )
  
  
  Df_winrate_format_filter_base <- Df_winrate_format %>% 
    filter(number_of_games > 0) %>% 
    # filtre surement a déplacé pour opti
    filter(Archetype != Matchups_OpponentArchetype) %>% 
    filter(!!rlang::sym(paste0("number_of_",group_column)) > Cut_of_number_of_data) 
  
  if(only_signif){
    
    Df_winrate_format_filter_base <- Df_winrate_format_filter_base %>% 
      filter(!!rlang::sym(paste0("CI_WR_sign_diff_0_",group_column)))
  }
  
  
  
  Df_winrate_format_filter <- Df_winrate_format_filter_base %>% 
    group_by(Archetype) %>% 
    mutate(
      ratio_matchup_arch = n()/(length(unique(Df_winrate_format_filter_base$Archetype))-1)
    )  %>%
    ungroup() %>% 
    group_by(Matchups_OpponentArchetype) %>% 
    mutate(
      ratio_matchup_oppoarch = n()/(length(unique(Df_winrate_format_filter_base$Matchups_OpponentArchetype))-1)
    )  %>%
    ungroup() %>% 
    filter(ratio_matchup_arch >= simplify_tab_ratio ) %>% 
    filter(ratio_matchup_oppoarch >= simplify_tab_ratio) %>% 
    select(-ratio_matchup_arch , -ratio_matchup_oppoarch) %>% 
    
    
    group_by(Archetype ) %>% 
    mutate(
      Archetype_presence_matches = sum(number_of_matches),
      Archetype_presence_games = sum(number_of_games),
      
      Archetype_WR_matches = winrate_1_data(sum(Win_matches),sum(number_of_matches - Win_matches)),
      Archetype_CI_WR_matches = CI_prop(Archetype_WR_matches,Archetype_presence_matches),
      Archetype_CI_WR_format_matches = paste0(
        round(Archetype_WR_matches*100,1),
        "%",
        formating_CI(
          Archetype_WR_matches,
          Archetype_CI_WR_matches,
          round_val = 1,limit = c(0,1)
        )
      ),
      
      Archetype_WR_games = winrate_1_data(sum(Matchups_Wins),sum(Matchups_Losses)),
      Archetype_CI_WR_games = CI_prop(Archetype_WR_games,Archetype_presence_games),
      Archetype_CI_WR_format_games = paste0(
        round(Archetype_WR_games*100,1),
        "%",
        formating_CI(
          Archetype_WR_games,
          Archetype_CI_WR_games,
          round_val = 1,limit = c(0,1)
        )
      )
    )  %>% 
    select(
      -Archetype_WR_games,-Archetype_CI_WR_games,
      -Archetype_WR_matches,-Archetype_CI_WR_matches
    ) %>% 
    ungroup() %>% 
    group_by(Matchups_OpponentArchetype ) %>% 
    mutate(
      oppo_Archetype_presence_matches = sum(number_of_matches),
      oppo_Archetype_presence_games = sum(number_of_games),
      
      oppo_Archetype_WR_matches = winrate_1_data(sum(number_of_matches - Win_matches),sum(Win_matches)),
      oppo_Archetype_CI_WR_matches = CI_prop(oppo_Archetype_WR_matches,oppo_Archetype_presence_matches),
      oppo_Archetype_CI_WR_format_matches = paste0(
        round(oppo_Archetype_WR_matches*100,1),
        "%",
        formating_CI(
          oppo_Archetype_WR_matches,
          oppo_Archetype_CI_WR_matches,
          round_val = 1,limit = c(0,1)
        )
      ),
      
      oppo_Archetype_WR_games = winrate_1_data(sum(Matchups_Wins),sum(Matchups_Losses)),
      oppo_Archetype_CI_WR_games = CI_prop(oppo_Archetype_WR_games,oppo_Archetype_presence_games),
      oppo_Archetype_CI_WR_format_games = paste0(
        round(oppo_Archetype_WR_games*100,1),
        "%",
        formating_CI(
          oppo_Archetype_WR_games,
          oppo_Archetype_CI_WR_games,
          round_val = 1,limit = c(0,1)
        )
      )
      
      
    ) %>% 
    select(
      -oppo_Archetype_WR_games,-oppo_Archetype_CI_WR_games,
      -oppo_Archetype_WR_matches,-oppo_Archetype_CI_WR_matches
    ) %>% 
    ungroup() 
  

  
  label_x <- paste0(
    "<span style='font-size:",17-size_multiplier,"px;'> <b>",
    Df_winrate_format_filter  %>%
      pull(Archetype) %>% 
      unique(),
    "</b> </span>",
    "<br /> n : ", Df_winrate_format_filter  %>%
      select(Archetype,all_of(paste0("Archetype_presence_",group_column))) %>% 
      distinct() %>% 
      pull(
        !!rlang::sym(paste0("Archetype_presence_",group_column))
      ),
    "<br /> ",Df_winrate_format_filter  %>%
      pull(
        !!rlang::sym(paste0("Archetype_CI_WR_format_",group_column))
      ) %>% 
      unique()
  )
  
  
  label_y <-  paste0(
    "<span style='font-size:",17-size_multiplier,"px;'> <b>",
    Df_winrate_format_filter  %>%
      pull(Archetype) %>%
      unique(),
    "</b> </span>",
    "<br /> n : ", Df_winrate_format_filter  %>%
      select(Archetype,all_of(paste0("Archetype_presence_",group_column))) %>% 
      distinct() %>% 
      pull(
        !!rlang::sym(paste0("Archetype_presence_",group_column))
      ) ,
    "<br /> ",Df_winrate_format_filter  %>%
      pull(
        !!rlang::sym(paste0("Archetype_CI_WR_format_",group_column))
      ) %>%
      unique()
  )
  

  
  plot_en_cours <- (
    ggplot(Df_winrate_format_filter,
           aes(
             Matchups_OpponentArchetype,
             Archetype,
             fill = !!rlang::sym(paste0("WR_",group_column)),
             text = paste(
               "Win rate of ", Archetype," vs ",Matchups_OpponentArchetype,"<br>", # Archetype name
               !!rlang::sym(paste0("number_format_",group_column)), "<br>",
               "(",
               !!rlang::sym(paste0("CI_WR_sign_",group_column)),") ",
               !!rlang::sym(paste0("CI_WR_format_",group_column)), "<br>",
               sep = ""
             ) 
           )
    ) +
      geom_tile(
        color= "white", 
        stat="identity",
        height=tiles_size, 
        width=tiles_size
      ) +
      scale_fill_gradient2(midpoint = 0.5, low = "red", mid = "white",
                           high = "green", space = "Lab" ) +
      geom_text(
        aes(
          Matchups_OpponentArchetype, 
          Archetype,
          label = ifelse(
            !!rlang::sym(paste0("CI_WR_sign_diff_0_",group_column)), 
            paste0("<b>",
                   round(
                     !!rlang::sym(paste0("WR_",group_column))*100,
                     1), 
                   "</b>"), 
            round(!!rlang::sym(paste0("WR_",group_column))*100,1)
          )
        ),
      ) +
      scale_x_discrete(
        label = rev(label_x),
        # guide = guide_axis(n.dodge=3)
      ) +
      scale_y_discrete(
        label = label_y,
        # sec.axis = dup_axis()
        # guide = guide_axis(n.dodge = 2)
      ) +
      
      
      
      geom_tile(data = 
                  Df_winrate_format_filter %>% 
                  filter(
                    !!rlang::sym(paste0("CI_WR_sign_diff_0_",group_column))
                  ), 
                aes(
                  Matchups_OpponentArchetype,
                  Archetype), 
                fill="transparent",
                colour="black", 
                size=1)  +
      
      theme(
        axis.title=element_blank(),
        legend.position='none',
        panel.border = element_blank(),
        panel.grid.major = element_blank(),
        axis.text.x = element_text(angle = 315)
      ) 
    
  )  %>%
    ggplotly(tooltip = c("text"),
             height = (480*size_multiplier),width = (640*size_multiplier)
    ) %>% 
    layout(margin = marges)
  
  
  
  return(plot_en_cours)
}

```



# Matrice utilisant le nombres de manches

Par exemple un socre de 2-1 compte comme 3 manches

## Total matrix

```{r out.width="100%"}
plot_win_rate_mat(Df_win_rate_matrix_format,"games",size_multiplier=4)
```

## Only significative CI

```{r out.width="100%"}
plot_win_rate_mat(Df_win_rate_matrix_format,"games",
                  # simplify_tab_ratio = 0.1,
                  only_signif = TRUE,size_multiplier=4)
```

## Only more than 20 matches

```{r out.width="100%"}
plot_win_rate_mat(Df_win_rate_matrix_format,"games",
                  Cut_of_number_of_data = 20,
                  simplify_tab_ratio = 0.5,
                  size_multiplier = 3)
```






# Matrice utilisant le nombres de partie

Par exemple un socre de 2-1 compte comme 1 partie gagné.


## Total matrix  

```{r out.width="100%"}
plot_win_rate_mat(Df_win_rate_matrix_format,"matches",size_multiplier=4)
```


## Only significative CI

```{r out.width="100%"}
plot_win_rate_mat(Df_win_rate_matrix_format,"matches",
                  # simplify_tab_ratio = 0.5,
                  only_signif = TRUE,size_multiplier=4)
```


## Only more than 20 matches

```{r out.width="100%"}
plot_win_rate_mat(Df_win_rate_matrix_format,"matches",
                  Cut_of_number_of_data = 20,
                  simplify_tab_ratio = 0.5,
                  size_multiplier=3)
```






##  Best deck 

Tentative de multiplier la matrice de win rate (WR ou borne inférieure du CI) par la présence hebdomadaire des decks afin de calculer diviser par le nombre total de decks afin de calculer un expected winrate moyen pour un field donnée. 


Ne sont considéré que les decks avec un CI
```{r}
Df_Expected_number_of_win_by_week <- df_base_all_data %>%
  group_by(Archetype,Week) %>% 
  summarise(n = n(),.groups = "drop") %>%
  rename(Matchups_OpponentArchetype = Archetype) %>% 
  full_join(Df_win_rate_matrix_summarise %>% 
              filter(CI_WR_matches != 0,
                     !is.na(CI_WR_matches)) %>% 
              mutate(lower_ci_bound = WR_matches + CI_WR_matches) %>% 
              select(
                Archetype,WR_matches,
                lower_ci_bound ,
                     Matchups_OpponentArchetype), 
            by = c("Matchups_OpponentArchetype")) %>% 
  mutate(
    lower_ci_bounda = replace(
      replace(lower_ci_bound, lower_ci_bound < 0, 0),
      lower_ci_bound > 1, 1),
    lower_ci_bound = ifelse(Matchups_OpponentArchetype == Archetype,
                            0.5,lower_ci_bound),
    expected_win_WR = WR_matches * n,
    expected_win_lower_ci = lower_ci_bound * n
    ) %>% 
   drop_na() %>%
  ungroup()



Df_expected_of_week_sum <- rbind(
  Df_Expected_number_of_win_by_week %>% 
    mutate(Week = as.character(Week)) %>% 
    group_by(Archetype,Week) %>% 
    summarise(
      S_wr = sum(expected_win_WR)/sum(n),
      S_ci = sum(expected_win_lower_ci)/sum(n),
      .groups = "drop"
      ) %>% 
    distinct(),
  Df_Expected_number_of_win_by_week %>% 
    group_by(Archetype) %>% 
    summarise(
      
      S_wr = sum(expected_win_WR)/sum(n),
      S_ci = sum(expected_win_lower_ci)/sum(n),
      Week = "All",
      .groups = "drop"
      ) %>% 
    distinct()
) %>% 
  mutate(
    Week = factor(
      Week,
      levels = c(1:max(df_base_all_data$Week),"All")
                       )
         )


Df_wide_expected_of_week_sum <- Df_expected_of_week_sum %>% 
  arrange(Week) %>% 
  pivot_wider(names_from = Week,
              values_from = c(S_wr,S_ci)) 




```



```{r}
Presence_for_best_deck_plot <- rbind(
  Df_Expected_number_of_win_by_week %>%
  distinct(Matchups_OpponentArchetype, Week, n),
  Df_Expected_number_of_win_by_week %>%
  distinct(Matchups_OpponentArchetype, Week, n) %>%
    group_by(Matchups_OpponentArchetype) %>%  summarise(
    n = sum(n),
    Week = "All",
    .groups = "drop"
      )
  ) %>%
  mutate(
    Week = factor(
      Week,
      levels = c(1:max(Df_Expected_number_of_win_by_week$Week),"All"
                 )
                       )
         ) %>% 
  group_by(Week) %>% 
  mutate(
    presence_percent = n/sum(n)
    )

scheme <- iwanthue(seed = 42, force_init = TRUE)
# Plot color scales
colors_scales_presence <- scheme$hex(
    length(levels(Presence_for_best_deck_plot$Matchups_OpponentArchetype))
)


plot_archetype_spaghetti <- (ggplot(
  Presence_for_best_deck_plot,
       aes(x = Week,
           y = presence_percent,
           color = Matchups_OpponentArchetype,
           text = paste(
            "Archetype: ", Matchups_OpponentArchetype,"<br>", # Archetype name
            "n : ", n," (",round(presence_percent*100,2)," %)" , "<br>",
            sep = ""
          ),
          group=1
           )
       ) +
  geom_line(
           ) +
  geom_point()+ 
  scale_color_manual(
          values = colors_scales_presence
        ) +
    ylab("Archetype presence") +
    scale_y_continuous(labels = function(x) scales::percent(x)) +
    theme(
        axis.title=element_blank(),
        panel.border = element_blank()
        )
  ) %>% 
   ggplotly(tooltip = c("text"),height = (480*2.25),width = (640*4) 
            )  %>%
  layout(legend = list(
    orientation = "h",
    y = 1.1,
    title = list(text = "")
    )
    )


```





```{r out.width="100%"}
plot_archetype_spaghetti
```


```{r}
DT::datatable(Df_wide_expected_of_week_sum %>% 
                select(Archetype,starts_with("S_ci_")) %>% 
                rename_with(~str_replace(.,"S_ci_","Week "))
              ,
  filter = "top", rownames = FALSE,
        callback = DT::JS(
#         paste0(
#         "var tips = ['",paste0(tooltips_deck_base,collapse = "','"),"'],
#     header = table.columns().header();
# for (var i = 0; i < tips.length; i++) {
#   $(header[i]).attr('title', tips[i]);
# }
# ",
onfly_filter_js
# )
),
options = list(dom = 'ltipr',autoWidth = TRUE, pageLength = nrow(Df_wide_expected_of_week_sum)),
caption = htmltools::tags$caption(
  style = 'caption-side: top; text-align: center; color:black;  font-size:200% ;',
  'Table : Best deck using Confidence intervalle lower bound'
  )
) %>%
   DT::formatRound(
     columns=2:ncol(
       Df_wide_expected_of_week_sum %>% 
         select(Archetype,starts_with("S_ci_"))
     ), 
     digits=2)
```






```{r out.width="100%"}
plot_archetype_spaghetti
```




```{r}
DT::datatable(Df_wide_expected_of_week_sum %>% 
                select(Archetype,starts_with("S_wr_")) %>% 
                rename_with(~str_replace(.,"S_wr_","Week ")),
  filter = "top", rownames = FALSE,
        callback = DT::JS(
#         paste0(
#         "var tips = ['",paste0(tooltips_deck_base,collapse = "','"),"'],
#     header = table.columns().header();
# for (var i = 0; i < tips.length; i++) {
#   $(header[i]).attr('title', tips[i]);
# }
# ",
onfly_filter_js
# )
),
options = list(dom = 'ltipr',autoWidth = TRUE, pageLength = nrow(Df_wide_expected_of_week_sum)),
caption = htmltools::tags$caption(
  style = 'caption-side: top; text-align: center; color:black;  font-size:200% ;',
  'Table : Best deck using Win rate'
  )
) %>%
   DT::formatRound(
     columns=2:ncol(
       Df_wide_expected_of_week_sum %>% 
         select(Archetype,starts_with("S_wr_"))
     ), 
     digits=2)

```










