---
title: "Winrate matrix"
output: 
  html_document:
    css: other_file/TOC.css
date: "`r Sys.Date()`"
knit: (function(inputFile, encoding) {
  rmarkdown::render(inputFile, encoding = encoding, output_dir = "outpout/result") })
---

```{r setup, include=FALSE, message = FALSE, warning = FALSE} 
knitr::opts_chunk$set(
  echo = FALSE,
  message = FALSE,
  warning = FALSE
)
#  

library("rjson")
library(lubridate)
library(kableExtra)
library(tidyverse)
library(plotly)
library("rwantshue")
library(ggfittext)
  # css: TOC.css

source("S2_Source_mtg_new_card.R")

loaded_base_data <- readRDS("data/data_meta_en_cours.rds")

# Je ne compte pas faire de matrix pour les SUB archetype pour le moment Car les sample sizes sont trop souvent ridicules a réfléchir


# Reflechir a inclusion player
# 
# A reflechir :
# * WR matrix a l'échelle du match
# * WR including player perf
# * Combination

# X et Y en bilattérale

```







```{r}
# Generate different color scheme for close archetype
Archetype_cut_of <- 50

df_base <- loaded_base_data %>%
  filter(Tournament != "Modern League") %>%
  group_by(Archetype) %>%
  mutate(
    Archetype_count = n()
  ) %>%
  arrange(Archetype_count) 




Other_Archetype <- df_base %>% 
  filter(Archetype_count < Archetype_cut_of | Archetype == "Unknown") %>% 
  pull(Archetype) %>% unique()

  




df_base_all_data <- df_base %>%
    mutate(
      Archetype = ifelse(Archetype %in% Other_Archetype,
                         "Other",
                         Archetype
                         )
      ) %>% 
  mutate(
    Archetype =
      factor(Archetype,
        level = unique(.$Archetype)
      ),
    Rank = as.numeric(
      factor(Archetype,
        level = rev(unique(.$Archetype))
      )
    ),
    Base_Archetype = 
      
      factor( Base_Archetype,
        level = unique(.$Base_Archetype)
      )
  )

```





* All data : `r format(as.Date(min(df_base$Date)), "%d-%m-%Y")` to `r format(as.Date(max(df_base$Date)), format = "%d/%m/%Y")`. 
* Duration `r round(max(difftime(Sys.Date(),df_base$Date,units = "weeks")),0)` weeks.
* Include meta : `r unique(df_base$Meta)`.

## Win rate matrix




```{r}
Df_win_rate_matrix_base <- df_base_all_data %>% 
  rowwise() %>% 
  filter(!is.null(Matchups)) %>% 
  unnest_longer(Matchups) %>%
  unnest_wider(Matchups,names_sep = "_") %>% 
  select(
    id,Meta,Week,Date,Archetype,Player,
    Matchups_Opponent,Matchups_OpponentArchetype,Matchups_Wins,
         Matchups_Losses,Matchups_Draws,matches) %>% 
  mutate(
    Matchups_Opponent_basedArchetype = Matchups_OpponentArchetype,
    Matchups_OpponentArchetype = Archetype_agreger(Matchups_OpponentArchetype),
    Matchups_OpponentArchetype = ifelse(Matchups_OpponentArchetype %in% Other_Archetype,
                         "Other",
                         Matchups_OpponentArchetype
                         ),
    Matchups_OpponentArchetype = factor(Matchups_OpponentArchetype,levels = rev(levels(Archetype)))
         ) 





Df_win_rate_matrix_summarise <- Df_win_rate_matrix_base %>% 
  select(
    Archetype,Matchups_OpponentArchetype,
    Matchups_Wins,Matchups_Losses
    ) %>% 
  mutate(
    Result = Matchups_Wins > Matchups_Losses,
    Draw = Matchups_Wins == Matchups_Losses
    ) %>% 
  group_by(
    Archetype,
    Matchups_OpponentArchetype
    ) %>%
  summarise(
    number_of_matches = n() - sum(Draw),
    Win_matches = sum(Result),
    number_of_games = sum(Matchups_Wins) + sum(Matchups_Losses),
    Matchups_Wins = sum(Matchups_Wins),
    Matchups_Losses = sum(Matchups_Losses),
    .groups = "drop"
  ) %>%
  mutate(
         WR_games = winrate_1_data(Matchups_Wins,Matchups_Losses),
         CI_WR_games = CI_prop(WR_games,number_of_games),
         CI_WR_sign_games = factor(
             ifelse(CI_WR_games == 0,"0",
                    ifelse(
                      ((WR_games - 0.5) + (CI_WR_games)) > 0,
                      "+",
                      ifelse(
                        ((WR_games - 0.5) - (CI_WR_games)) < 0,
                        "-","0"
        ))),
        levels = c("+","0","-")
        ),
          
         WR_matches = winrate_1_data(Win_matches,(number_of_matches - Win_matches)),
         CI_WR_matches = CI_prop(WR_matches,number_of_matches),
        CI_WR_sign_matches = factor(
                       ifelse(CI_WR_matches == 0,"0",
                    ifelse(
        ((WR_matches - 0.5) + (CI_WR_matches)) > 0,
        "+",
        ifelse(
          ((WR_matches - 0.5) - (CI_WR_matches)) < 0,
          "-","0"
        ))),levels = c("+","0","-") ),
         
         ) 


Df_win_rate_matrix_format <- Df_win_rate_matrix_summarise %>% 
  mutate(
    number_format_games = paste0("n = ",number_of_games," [",Matchups_Wins ,"-",Matchups_Losses,"]"),
    number_format_matches = paste0("n = ",number_of_matches," [",Win_matches ,"-",(number_of_matches - Win_matches),"]"),
    CI_WR_format_matches = paste0(round(WR_matches*100,1), "%",formating_CI(WR_matches,CI_WR_matches,round_val = 1,limit = c(0,1))),
    CI_WR_format_games = paste0(round(WR_games*100,1), "%",formating_CI(WR_games,CI_WR_games,round_val = 1,limit = c(0,1)))
  ) %>% 
  mutate(
    CI_WR_sign_diff_0_games = CI_WR_sign_games != "0",
    CI_WR_sign_diff_0_matches = CI_WR_sign_matches != "0"
    )



```



ggplotly remove legend



```{r}
plot_win_rate_mat <- function(
    Df_winrate_format,
    group_column,
    Cut_of_number_of_data = 0,
    simplify_tab_ratio = 0,
    only_signif = FALSE,
    tiles_size = 1,
    size_multiplier = 5
){
  marges <- list(
    l = 0,  # marge gauche
    r = 50, # marge droite (par exemple)
    b = 50, # marge basse (par exemple)
    t = 50  # marge haute (par exemple)
  )

  
  Df_winrate_format_filter_base <- Df_winrate_format %>% 
    filter(number_of_games > 0) %>% 
    # filtre surement a déplacé pour opti
    filter(Archetype != Matchups_OpponentArchetype) %>% 
    filter(!!rlang::sym(paste0("number_of_",group_column)) > Cut_of_number_of_data) 
  
  if(only_signif){
    
    Df_winrate_format_filter_base <- Df_winrate_format_filter_base %>% 
      filter(!!rlang::sym(paste0("CI_WR_sign_diff_0_",group_column)))
  }
  
  
  
  Df_winrate_format_filter <- Df_winrate_format_filter_base %>% 
    group_by(Archetype) %>% 
    mutate(
      ratio_matchup_arch = n()/(length(unique(Df_winrate_format_filter_base$Archetype))-1)
    )  %>%
    ungroup() %>% 
    group_by(Matchups_OpponentArchetype) %>% 
    mutate(
      ratio_matchup_oppoarch = n()/(length(unique(Df_winrate_format_filter_base$Matchups_OpponentArchetype))-1)
    )  %>%
    ungroup() %>% 
    filter(ratio_matchup_arch >= simplify_tab_ratio ) %>% 
    filter(ratio_matchup_oppoarch >= simplify_tab_ratio) %>% 
    select(-ratio_matchup_arch , -ratio_matchup_oppoarch) %>% 
    
    
    group_by(Archetype ) %>% 
    mutate(
      Archetype_presence_matches = sum(number_of_matches),
      Archetype_presence_games = sum(number_of_games),
      
      Archetype_WR_matches = winrate_1_data(sum(Win_matches),sum(number_of_matches - Win_matches)),
      Archetype_CI_WR_matches = CI_prop(Archetype_WR_matches,Archetype_presence_matches),
      Archetype_CI_WR_format_matches = paste0(
        round(Archetype_WR_matches*100,1),
        "%",
        formating_CI(
          Archetype_WR_matches,
          Archetype_CI_WR_matches,
          round_val = 1,limit = c(0,1)
        )
      ),
      
      Archetype_WR_games = winrate_1_data(sum(Matchups_Wins),sum(Matchups_Losses)),
      Archetype_CI_WR_games = CI_prop(Archetype_WR_games,Archetype_presence_games),
      Archetype_CI_WR_format_games = paste0(
        round(Archetype_WR_games*100,1),
        "%",
        formating_CI(
          Archetype_WR_games,
          Archetype_CI_WR_games,
          round_val = 1,limit = c(0,1)
        )
      )
    )  %>% 
    select(
      -Archetype_WR_games,-Archetype_CI_WR_games,
      -Archetype_WR_matches,-Archetype_CI_WR_matches
    ) %>% 
    ungroup() %>% 
    group_by(Matchups_OpponentArchetype ) %>% 
    mutate(
      oppo_Archetype_presence_matches = sum(number_of_matches),
      oppo_Archetype_presence_games = sum(number_of_games),
      
      oppo_Archetype_WR_matches = winrate_1_data(sum(number_of_matches - Win_matches),sum(Win_matches)),
      oppo_Archetype_CI_WR_matches = CI_prop(oppo_Archetype_WR_matches,oppo_Archetype_presence_matches),
      oppo_Archetype_CI_WR_format_matches = paste0(
        round(oppo_Archetype_WR_matches*100,1),
        "%",
        formating_CI(
          oppo_Archetype_WR_matches,
          oppo_Archetype_CI_WR_matches,
          round_val = 1,limit = c(0,1)
        )
      ),
      
      oppo_Archetype_WR_games = winrate_1_data(sum(Matchups_Wins),sum(Matchups_Losses)),
      oppo_Archetype_CI_WR_games = CI_prop(oppo_Archetype_WR_games,oppo_Archetype_presence_games),
      oppo_Archetype_CI_WR_format_games = paste0(
        round(oppo_Archetype_WR_games*100,1),
        "%",
        formating_CI(
          oppo_Archetype_WR_games,
          oppo_Archetype_CI_WR_games,
          round_val = 1,limit = c(0,1)
        )
      )
      
      
    ) %>% 
    select(
      -oppo_Archetype_WR_games,-oppo_Archetype_CI_WR_games,
      -oppo_Archetype_WR_matches,-oppo_Archetype_CI_WR_matches
    ) %>% 
    ungroup() 
  
  
  label_x <- paste0(
    "<span style='font-size:",17-size_multiplier,"px;'> <b>",
    Df_winrate_format_filter  %>%
      pull(Archetype) %>% 
      unique(),
    "</b> </span>",
    "<br /> n : ", Df_winrate_format_filter  %>%
      pull(
        !!rlang::sym(paste0("Archetype_presence_",group_column))
      ) %>% 
      unique(),
    "<br /> ",Df_winrate_format_filter  %>%
      pull(
        !!rlang::sym(paste0("Archetype_CI_WR_format_",group_column))
      ) %>% 
      unique()
  )
  
  
  label_y <-  paste0(
    "<span style='font-size:",17-size_multiplier,"px;'> <b>",
    Df_winrate_format_filter  %>%
      pull(Archetype) %>%
      unique(),
    "</b> </span>",
    "<br /> n : ", Df_winrate_format_filter  %>%
      pull(
        !!rlang::sym(paste0("Archetype_presence_",group_column))
      ) %>%
      unique(),
    "<br /> ",Df_winrate_format_filter  %>%
      pull(
        !!rlang::sym(paste0("Archetype_CI_WR_format_",group_column))
      ) %>%
      unique()
  )
  
  
  
  
  
  
  
  
  plot_en_cours <- (
    ggplot(Df_winrate_format_filter,
           aes(
             Matchups_OpponentArchetype,
             Archetype,
             fill = !!rlang::sym(paste0("WR_",group_column)),
             text = paste(
               "Win rate of ", Archetype," vs ",Matchups_OpponentArchetype,"<br>", # Archetype name
               !!rlang::sym(paste0("number_format_",group_column)), "<br>",
               "(",
               !!rlang::sym(paste0("CI_WR_sign_",group_column)),") ",
               !!rlang::sym(paste0("CI_WR_format_",group_column)), "<br>",
               sep = ""
             ) 
           )
    ) +
      geom_tile(
        color= "white", 
        stat="identity",
        height=tiles_size, 
        width=tiles_size
      ) +
      scale_fill_gradient2(midpoint = 0.5, low = "red", mid = "white",
                           high = "green", space = "Lab" ) +
      geom_text(
        aes(
          Matchups_OpponentArchetype, 
          Archetype,
          label = ifelse(
            !!rlang::sym(paste0("CI_WR_sign_diff_0_",group_column)), 
            paste0("<b>",
                   round(
                     !!rlang::sym(paste0("WR_",group_column))*100,
                     1), 
                   "</b>"), 
            round(!!rlang::sym(paste0("WR_",group_column))*100,1)
          )
        ),
      ) +
      scale_x_discrete(
        label = rev(label_x),
        # guide = guide_axis(n.dodge=3)
      ) +
      scale_y_discrete(
        label = label_y,
        # sec.axis = dup_axis()
        # guide = guide_axis(n.dodge = 2)
      ) +
      
      
      
      geom_tile(data = 
                  Df_winrate_format_filter %>% 
                  filter(
                    !!rlang::sym(paste0("CI_WR_sign_diff_0_",group_column))
                  ), 
                aes(
                  Matchups_OpponentArchetype,
                  Archetype), 
                fill="transparent",
                colour="black", 
                size=1)  +
 
      theme(
        axis.title=element_blank(),
        legend.position='none',
        panel.border = element_blank(),
        panel.grid.major = element_blank(),
        axis.text.x = element_text(angle = 315)
      ) 
    
  )  %>%
    ggplotly(tooltip = c("text"),
             height = (480*size_multiplier),width = (640*size_multiplier)
    ) %>% 
    layout(margin = marges)
  
  
  
  return(plot_en_cours)
}

```



# Matrice utilisant le nombres de manches

Par exemple un socre de 2-1 compte comme 3 manches

## Total matrix

```{r out.width="100%"}
plot_win_rate_mat(Df_win_rate_matrix_format,"games",size_multiplier=4)
```

## Only significative CI

```{r out.width="100%"}
plot_win_rate_mat(Df_win_rate_matrix_format,"games",
                  # simplify_tab_ratio = 0.1,
                  only_signif = TRUE,size_multiplier=4)
```

## Only more than 20 matches

```{r out.width="100%"}
plot_win_rate_mat(Df_win_rate_matrix_format,"games",
                  Cut_of_number_of_data = 20,
                  simplify_tab_ratio = 0.5,
                  size_multiplier = 3)
```






# Matrice utilisant le nombres de partie

Par exemple un socre de 2-1 compte comme 1 partie gagné.


## Total matrix  

```{r out.width="100%"}
plot_win_rate_mat(Df_win_rate_matrix_format,"matches",size_multiplier=4)
```


## Only significative CI

```{r out.width="100%"}
plot_win_rate_mat(Df_win_rate_matrix_format,"matches",
                  # simplify_tab_ratio = 0.5,
                  only_signif = TRUE,size_multiplier=4)
```


## Only more than 20 matches

```{r out.width="100%"}
plot_win_rate_mat(Df_win_rate_matrix_format,"matches",
                  Cut_of_number_of_data = 20,
                  simplify_tab_ratio = 0.5,
                  size_multiplier=3)
```